【裁判字號】    99,訴,2365
【裁判日期】    990930
【裁判案由】    毒品危害防制條例
【裁判全文】
臺灣板橋地方法院刑事判決              99年度訴字第2365號
公  訴  人  臺灣板橋地方法院檢察署檢察官
被      告  甲○○
上列被告因違反毒品危害防制條例案件，經檢察官提起公訴（99
年度偵字第6848號），本院依簡式審判程序，判決如下：
    主  文
甲○○犯如附表二所示之罪，各處如附表二所示之宣告刑，應執
行有期徒刑貳年拾月，未扣案之轉讓第二級毒品所得新臺幣貳萬
元沒收，如全部或一部不能沒收時，以其財產抵償之；扣案之甲
基安非他命拾貳包（合計驗餘淨重貳拾肆點零肆陸陸公克、驗餘
純質淨重貳拾貳點零陸壹公克）均沒收銷燬之，包裝前開甲基
安非他命之外包裝袋拾貳只、行動電話壹支（含門號：0000
000000號之ＳＩＭ卡壹枚）、電子磅秤壹台、未扣案之轉
讓禁藥所得新臺幣貳萬肆仟元均沒收。
    事  實
一、甲○○：(一)於民國84年間，因違反麻醉藥品安非他命等案件
    ，經臺灣高等法院以84年度上訴字第6075號判決分別判處有
    期徒刑8 月、5 年2 月確定；(二)於85年間，因違反電信法案
    件，經本院以85年度訴字第2776號判決判處有期徒刑6 月確
    定；(三)於86年間，因違反麻醉藥品管理條例案件，經臺灣高
    等法院以86年度上訴字第4894號判決判處有期徒刑5 年6 月
    ，復經最高法院以87年度臺上字第1918號判決駁回上訴確定
    ；(四)於88年間，因違反藥事法案件，經臺灣臺東地方法院以
    88年度訴字第16號判決判處有期徒刑8 月確定；(五)於92年間
    ，因偽造文書案件，經臺灣臺北地方法院以91年度重訴字第
    8 號判決判處有期徒刑6 月，復經臺灣高等法院以92年度上
    重訴字第55號判決駁回上訴確定；上開(一)至(五)所示之數罪刑
    ，復經臺灣高等法院以97年度聲減字第389 號裁定，就(一)所
    示之有期徒刑8 月部分，減為有期徒刑4 月，並連同(一)所示
    之不應減刑之有期徒刑5 年2 月部分，合併定應執行有期徒
    刑5 年2 月，就(二)、(四)所示之二罪刑，依序減為有期徒刑3
    月、4 月，並連同(三)所示之不應減刑之有期徒刑5 年6 月，
    合併定應執行有期徒刑5 年11月，就(五)所示之罪刑減為有期
    徒刑3 月確定，上開數罪刑復經送監接續執行於97年8 月14
    日縮刑期滿執行完畢。
二、詎其猶不知悔改，明知甲基安非他命為毒品危害防制條例第
    2 條第2 項第2 款所規定之第二級毒品，且經公告屬藥事法
    第22條第1 項第1 款所列之禁藥，不得非法轉讓，竟基於轉
    讓第二級毒品即禁藥甲基安非他命之犯意，先後以其所有之
    行動電話2 支（門號為：0000000000號、0000000000號）作
    為其聯絡轉讓甲基安非他命事宜之聯絡電話（附表一編號1
    至3 所示部分，使用0000000000號之行動電話，附表一編號
    4 至6 所示部分，使用0000000000號之行動電話），並以其
    所有之電子磅秤1 台秤重，於如附表一所示之時間、地點，
    以其取得甲基安非他命之成本價，分別轉讓如附表一所示之
    甲基安非他命予王俊明、真實姓名年籍不詳綽號「阿偉」之
    成年男子，嗣並將前開所使用之門號0000000000號之行動電
    話（含該門號SIM 卡1 枚）隨手丟棄而滅失。
三、甲○○復又另行起意，基於持有第二級毒品甲基安非他命之
    犯意，於99年2 月26日下午某時許，在臺北縣蘆洲市某處，
    以不詳之價何，向真實姓名年籍不詳之綽號「阿修」之成年
    男子購入第二級毒品甲基安非他命12包（合計驗餘淨重24.0
    466 公克、驗餘純質淨重22.0613 公克），並將之放在其位
    於臺北縣土城市○○路○ 段124 號17樓之3 之居所而持有之
    。
四、嗣於99年2 月27日11時30分許，在臺北縣土城市○○路○ 段
    124 號17樓之3 之居所為警查獲，並扣得甲○○所有而供其
    轉讓及持有甲基安非他命所用之電子磅秤1 臺、其所有而供
    其聯絡如附表一編號4 至6 所示轉讓甲基安非他命所用之行
    動電話1 支（含門號：0000000000號之SIM 卡1 枚，）、其
    所持有之第二級毒品甲基安非他命12小包（合計驗餘淨重24
    .0466 公克、驗餘純質淨重22.0613 公克）及其所有之塑膠
    軟管3 條、酒精燈1 個、分裝袋135 個、吸食器1 組、玻璃
    球2 顆、提撥器2 支、行動電話1 支（含門號：0000000000
    號、0000000000號之含SIM 卡各1 枚）、現金新臺幣（下同
    ）9,100 元，始悉上情。
五、案經臺北縣政府警察局刑事警察大隊移送臺灣板橋地方法院
    檢察署檢察官偵查起訴。
    理  由
一、本案被告甲○○所犯係死刑、無期徒刑、最輕本刑為3 年以
    上有期徒刑或高等法院管轄第一審案件以外之罪，其於準備
    程序中就被訴事實為有罪之陳述，經本院告知簡式審判程序
    之旨，並聽取檢察官、被告之意見後，經合議庭裁定由受命
    法官獨任進行簡式審判程序，合先敘明。
二、上揭犯罪事實，業據被告於警詢、偵查及本院審理時坦承不
    諱，且就轉讓甲基安非他命犯行部分，復經證人王俊明於警
    詢、偵查中證述明確，且有被告與證人王俊明通聯之通訊監
    察譯文23紙在卷可佐，並有被告所有而供聯絡如附表一編號
    4 至6 所示之轉讓甲基安非他命所用之行動電話1 支（含門
    號0000000000號之SIM 卡1 枚）、被告所有而供秤重確認如
    附表一所示6 次轉讓甲基安非他命重量之電子磅秤1 台扣案
    可資佐證；再就持有甲基安非他命犯行部分，有查獲照片11
    幀在卷可佐（見偵查卷第64至67頁），且有被告所持有之甲
    基安非他命12包（合計驗餘淨重24.0466 公克、驗餘純質淨
    重22.0613 公克）、電子磅秤1 台扣案可資佐證，而前開扣
    案之甲基安非他命白色透明晶體12包，經送請交通部民用航
    空局航空醫務中心鑑定，認「均含第二級毒品甲基安非他命
    成分，NO1 ：淨重16.8310 公克，取樣0.2553公克，餘重
    16.5757 公克，鑑驗甲基安非他命成分，純度87.7% ，純質
    淨重14.7608 公克；NO2 ：淨重0.9270公克，取樣0.1951
    公克，餘重0.7319公克，鑑驗甲基安非他命成分，純度75.8
    % ，純質淨重0.7027公克；NO3 ：淨重0.3070公克，取樣
    0.0335公克，餘重0.2735公克，鑑驗甲基安非他命成分，純
    度86.5% ，純質淨重0.2656公克；NO4 ：淨重0.9370公克
    ，取樣0.1662公克，餘重0.7708公克，鑑驗甲基安非他命成
    分，純度84.3% ，純質淨重0.7899公克；NO5 ：淨重0.75
    00公克，取樣0.0912公克，餘重0.6588公克，鑑驗甲基安非
    他命成分，純度76.0% ，純質淨重0.5700公克；NO6 ：淨
    重0.9340公克，取樣0.1297公克，餘重0.8043克，鑑驗甲基
    安非他命成分，純度73.3% ，純質淨重0.68 46 公克；NO
    7 ：淨重0.9020公克，取樣0.2142公克，餘重0.6878公克，
    鑑驗甲基安非他命成分，純度79.4% ，純質淨重0.7162公克
    ；NO8 ：淨重0.9170公克，取樣0.1923公克，餘重0.7247
    公克，鑑驗甲基安非他命成分，純度83.2% ，純質淨重0.76
    29公克；NO9 ：淨重0.9170公克，取樣0.1770公克，餘重
    0.7400公克，鑑驗甲基安非他命成分，純度83.0% ，純質淨
    重0.7611公克；NO10：淨重0.9420公克，取樣0.2258公克
    ，餘重0.7162公克，鑑驗甲基安非他命成分，純度69.9 %，
    純質淨重0.6585公克；NO11：淨重0.9060公克，取樣0.23
    45公克，餘重0.6715公克，鑑驗甲基安非他命成分，純度77
    .4% ，純質淨重0.7012公克；NO12：淨重0. 9220 公克，
    取樣0.2306公克，餘重0.6914公克，鑑驗甲基安非他命成分
    ，純度74.6% ，純質淨重0.6878公克；合計淨重26.1 920公
    克、驗餘淨重24.0466 公克、驗餘純質淨重22.0 613公克之
    情，有交通部民用航空局航空醫務中心99年9 月3 日航藥鑑
    字第099954 58Q號毒品鑑定書1 件在卷可佐（見本院卷第48
    至49頁），足認被告自白與事實相符，堪以採信。
三、論罪科刑：
  (一)查甲基安他命係毒品危害防制條例第2 條第2 項第2 款所稱
    之第二級毒品。又「安非他命類」（Am phetamine-like ）
    藥品，前經行政院衛生署於69年12月8 日衛署藥字第301124
    號公告禁止輸入、製造、販賣，而屬於藥事法第22條第1 款
    所規定之禁藥，嗣經同署於79年10月9 日以衛署藥字第9041
    42號公告列入麻醉藥品管理條例第2 條第4 款所定「化學合
    成麻醉藥品」管理，惟仍不失其為禁藥之性質，不得非法轉
    讓。而按「安非他命」雖係毒品危害防制條例第2 項第2 款
    所規定之「第二級毒品」，但其亦屬於藥事法所稱之「禁藥
    」（即藥事法第22條第1 款所稱之「經中央衛生主管機關明
    令公告禁止製造、調劑、輸入、輸出、販賣或陳列之毒害藥
    品」）。而明知為禁藥而轉讓者，藥事法第83條亦定有處罰
    明文。故行為人明知為禁藥即「安非他命」而轉讓予他人者
    ，除成立毒品危害防制條例第8 條第2 項之「轉讓第二級毒
    品罪」外，亦構成藥事法第83條第1 項之「轉讓禁藥罪」，
    此係屬同一犯罪行為而同時有二種法律可資處罰之「法條（
    規）競合」情形，應依「重法優於輕法」、「後法優於前法
    」等法理，擇一處斷。而毒品危害防制條例第8 條第2 項轉
    讓第二級毒品罪之法定本刑為「六月以上五年以下有期徒刑
    ，得併科新臺幣七十萬元以下罰金」。而93年4 月21日修正
    後藥事法第83條第1 項轉讓禁藥罪之法定本刑為「七年以下
    有期徒刑，得併科新臺幣五百萬元以下罰金」。且行為人轉
    讓安非他命之情節（亦即其轉讓之數量及對象），並無應依
    毒品危害防制條例第8 條第6 款及第9 條之規定加重其刑至
    二分之一之情形，則修正後藥事法第83條第1 項之罪之法定
    本刑，顯較毒品危害防制條例第8 條第2 項之罪之法定本刑
    為重，依前述「重法優於輕法」之法理，行為人所為轉讓安
    非他命部分之行為，自應優先適用藥事法第83條第1 項之規
    定處斷（最高法院96年度臺上字第3582號判決要旨可參）。
    次按行政院於93年1 月7 日公布「轉讓持有毒品加重其刑之
    數量標準」，其第2 條第2 款規定轉讓、持有第二級毒品淨
    重10公克以上者，應加重其刑至二分之一，嗣因毒品危害防
    制條例第11條條文於98年5 月20日修正，而於98年11月20日
    配合修正暨更名為「轉讓毒品加重其刑之數量標準」，其第
    2 條第2 款仍規定轉讓第二級毒品淨重10公克以上者，加重
    其刑至二分之一。是以，在轉讓禁藥即第二級毒品甲基安非
    他命之論罪上，如行為人所轉讓之甲基安非他命淨重未超過
    10公克時，即無毒品危害防制條例第8 條第6 項加重其刑規
    定之適用，則藥事法第83條第1 項之轉讓禁藥罪為後法，且
    較毒品危害防制條例第8 條第2 項之轉讓第二級毒品罪為重
    ，而為重法，二者有法條競合關係，在此情形下，即應優先
    適用藥事法處罰；然如行為人所轉讓之甲基安非他命淨重在
    10公克以上，即符合毒品危害防制條例第8 條第6 項之規定
    之情形，而應依該條規定加重其刑，所加重後之法定刑即較
    藥事法第83條第1項 之轉讓禁藥罪為重，則依重法優於輕法
    之法理，此時即應優先適用毒品危害防制條例第8 條第2 項
    、第6 項之規定處罰，合先敘明。
  (二)核被告所為，就附表一編號1 至3 、5 、6 號所示之5 次轉
    讓甲基安非他命之行為，被告各次所轉讓之甲基安非他命淨
    重均未逾10公克，此部分係犯5 次藥事法第83條第1 項之轉
    讓禁藥罪；就附表一編號4 所示之1 次轉讓甲基安非他命之
    行為，被告該次所轉讓之甲基安非他命淨重已逾10公克，此
    部分係犯毒品危害防制例第8 條第2 項之轉讓第二級毒品罪
    ；再就被告持有第二級毒品甲基安非他命純質淨重20公克以
    上之行為，係犯毒品危害防制條例第11條第4 項之持有第二
    級毒品純質淨重20公克以上罪。
  (三)就附表一編號1 至3 、5 、6 所示之5 次轉讓甲基安非他命
    之犯行，公訴意旨認被告係犯毒品危害防制條例第8 條第2
    項之轉讓第二級毒品罪，依前所述，尚有未合，惟其基本社
    會事實同一，本院自應予以審理並告知被告罪名後依法變更
    起訴法條。
  (四)被告5 次轉讓禁藥即第二級毒品甲基安非他命及1 次轉讓第
    二級毒品甲基安非他命前持有之低度行為，分別為其轉讓之
    高度行為所吸收，均不另論罪。
  (五)按轉讓毒品達一定數量者，加重其刑至二分之一，其標準由
    行政院定之，毒品危害防制條例第8 條第6 項定有明文；並
    行政院據該規定於93年1 月7 日發布轉讓持有毒品加重其刑
    之數量標準，該標準第2 條第1 項第2 款規定，轉讓第二級
    毒品：淨重10公克以上者，加重其刑至二分之一。被告就附
    表一編號4 所示之犯行，其所轉讓第二級毒品甲基安非他命
    之淨重已逾10公克，此部分應依毒品危害防制條例第8 條第
    6 項之規定，加重其刑。
  (六)被告有如事實一之(一)至(五)所示之犯罪科刑及執行情形，有臺
    灣高等法院被告前案紀錄表在卷可稽，其於上開有期徒刑執
    行完畢後5 年內，故意再犯本案有期徒刑以上之7 罪，均為
    累犯，應依刑法第47條第1 項之規定，就其所犯之5 次轉讓
    禁藥罪及持有第二級毒品純質淨重20公克以上罪，加重其刑
    ，再就所犯之轉讓第二級毒品罪部分，遞加重其刑。
  (七)被告於偵查及審判中均自白本案犯行，已如前述，就附表一
    編號4 所示之轉讓第二級毒品犯行，應依毒品危害防制條例
    第17條第2 項之規定，減輕其刑，並依法先加後減之。惟就
    附表一編號1 至3 、5 、6 所示之犯行，均係論以藥事法第
    83條第1 項之轉讓禁藥罪，是被告於偵查及審判中雖自白此
    部分之犯罪，惟因藥事法並無轉讓禁藥，於偵查及審判中自
    白應減輕其刑之規定，此部分自無割裂適用毒品危害防制條
    例第17條第2 項規定之餘地（最高法院99年度臺上字第4426
    號判決意旨可參），併此敘明。
  (八)被告所犯上開5 次轉讓禁藥罪、1 次轉讓第二級毒品罪、1
    次持有第二級毒品純質淨重20公克以上罪間，犯意各別，罪
    名互異，應分論併罰。
  (九)爰審酌被告轉讓甲基安非他命供他人施用，不僅戕害他人身
    心，亦對社會治安造成危害，應予非難，且明知甲基安非他
    命為法定禁止持有之毒品，仍任意持有之，再兼衡被告犯罪
    之動機、目的、各次所轉讓之數量、所持有毒品之數量及犯
    罪後坦承犯行，已知悔悟等一切情狀，分別量處如主文所示
    之刑，並合併定其應執行刑，以資懲儆。
五、沒收部分：
  (一)被告就附表一編號4 所示轉讓第二級毒品犯行所得之財物20
    ,000元，雖未扣案，仍應依毒品危害防制條例第19條第1 項
    之規定，於該次轉讓第二級毒品罪之主文項內諭知沒收，如
    全部或一部不能沒收時，以其財產抵償之。又附表一編號1
    至3、5、6 所示各次轉讓禁藥犯行所得之財物，亦均未扣案
    ，惟因上開5 次轉讓甲基安非他命之犯行，應依法條競合分
    別論以轉讓禁藥罪責，基於法律不能割裂適用之原則，此部
    分當不能依據毒品危害防制條例之規定諭知沒收及為如全部
    或一部不能沒收時，以其財產抵償之宣告，惟此部分仍分別
    係被告各次轉讓禁藥犯行所得之物，就其各次所得之金額，
    仍應依刑法第38條第3 項之規定，於各該次轉讓禁藥罪之主
    文項內分別宣告沒收。
  (二)扣案之行動電話1 支（含門號：0000000000號之SIM 卡1 枚
    ），係被告所有而供其聯繫如附表一編號4 至6 所示轉讓甲
    基安非他命犯行所用之物，業經被告供承在卷，應依刑法第
    38條第1 項第2 款之規定，於附表一編號4 至6 所犯之罪名
    主文項內宣告沒收。至被告用以聯繫如附表一編號1 至3 所
    示轉讓甲基安非他命所用之行動電話1 支（含門號：000000
    0000號之SIM 卡1 枚），已經被告丟棄而滅失，業經被告供
    明在卷，是該支行動電話（含其內之SIM 卡）既已滅失，自
    無併予宣告沒收之必要。
  (三)又扣案之電子磅秤1 台，係被告所有而供其秤重確認其就附
    表一所示6 次轉讓甲基安非他命重量、持有甲基安非他命純
    質淨重20公克以上犯行所用之物，業據被告供明在卷，應依
    刑法第38條第1 項第2 款之規定，於被告所犯5 次轉讓禁藥
    罪、1 次轉讓第二級毒品罪、1 次持有第二級毒品純質淨重
    20公克以上罪之主文項內諭知沒收。
  (四)扣案之第二級毒品甲基安非他命12包（合計驗餘淨重24.046
    6 公克、驗餘純質淨重22.0613 公克），均係查獲之第二級
    毒品，不問是否屬於被告所有，應依毒品危害防制條例第18
    條第1 項前段之規定，於被告所犯持有第二級毒品純質淨重
    20公克以上罪之主文項內諭知沒收銷燬之。又包裝上開甲基
    安非他命之外包裝袋12只（並非不可與毒品分離，係用於包
    裹毒品，防止其裸露、潮濕，便於攜帶施用），係被告所有
    而供其持有第二級毒品所用之物，業據被告供明在卷，應依
    刑法第38條1 項第2 款之規定，於被告所犯持有第二級毒品
    純質淨重20公克以上罪之主文項內諭知沒收。
  (五)至其餘扣案之塑膠軟管3 條、酒精燈1 個、分裝袋135 個、
    吸食器1 組、玻璃球2 顆、提撥器2 支、行動電話1 支（含
    門號：0000000000號、0000000000號之含SIM 卡各1 枚）、
    現金9,100 元等物，雖均係被告所有，然被告否認與本件轉
    讓禁藥、轉讓第二級毒品及持有第二級毒品犯行有關，且查
    無證據證明與本案犯行有關，自無於本案併予宣告沒收之必
    要，是檢察官就此部分請求併予宣告沒收，尚有誤會，末此
    敘明。
據上論斷，應依刑事訴訟法273 條之1 第1 項、第299 條第1 項
前段、第300 條，藥事法第83條第1 項，毒品危害防制條例第8
條第2 項、第6 項、第11條第4 項、第17條第2 項、第18條第1
項前段、第19條第1 項，刑法第11條前段、第47條第1 項、第38
條第1 項第2 款、第3 款、第51條第5 款，判決如主文。
本案經檢察官高智美到庭執行職務。
中    華    民    國    99    年    9     月    30    日
                  刑事第二十庭  法  官  鄧雅心
以上正本證明與原本無異。
如不服本判決應於收受判決後10日內向本院提出上訴書狀，並應
敘述具體理由。其未敘述上訴理由者，應於上訴期間屆滿後20日
內向本院補提理由書（均須按他造當事人之人數附繕本）「切勿
逕送上級法院」。
                                書記官  王小芬
中    華    民    國    99    年    9     月    30    日
附錄本案論罪科刑法條
藥事法第八十三條第一項
明知為偽藥或禁藥，而販賣、供應、調劑、運送、寄藏、牙保、
轉讓或意圖販賣而陳列者，處七年以下有期徒刑，得併科新臺幣
五百萬元以下罰金。
毒品危害防制條例第八條：
轉讓第一級毒品者，處一年以上七年以下有期徒刑，得併科新臺
幣一百萬元以下罰金。
轉讓第二級毒品者，處六月以上五年以下有期徒刑，得併科新臺
幣七十萬元以下罰金。
轉讓第三級毒品者，處三年以下有期徒刑，得併科新臺幣三十萬
元以下罰金。
轉讓第四級毒品者，處一年以下有期徒刑，得併科新臺幣十萬元
以下罰金。
前四項之未遂犯罰之。
轉讓毒品達一定數量者，加重其刑至二分之一，其標準由行政院
定之。
毒品危害防制條例第十一條：
持有第一級毒品者，處三年以下有期徒刑、拘役或新臺幣五萬元
以下罰金。
持有第二級毒品者，處二年以下有期徒刑、拘役或新臺幣三萬元
以下罰金。
持有第一級毒品純質淨重十公克以上者，處一年以上七年以下有
期徒刑，得併科新臺幣一百萬元以下罰金。
持有第二級毒品純質淨重二十公克以上者，處六月以上五年以下
有期徒刑，得併科新臺幣七十萬元以下罰金。
持有第三級毒品純質淨重二十公克以上者，處三年以下有期徒刑
，得併科新臺幣三十萬元以下罰金。
持有第四級毒品純質淨重二十公克以上者，處一年以下有期徒刑
，得併科新臺幣十萬元以下罰金。
持有專供製造或施用第一級、第二級毒品之器具者，處一年以下
有期徒刑、拘役或新臺幣一萬元以下罰金。
附表一
┌──┬──────┬────────┬────┬─────┬──────┬──────────┐
│編號│  犯罪時間  │交付甲基安非他命│受讓者  │使用之行動│轉讓之數量  │轉讓之對價（新臺幣）│
│    │            │之地點          │        │電話      │            │                    │
│    │            │                │        │          │            │                    │
├──┼──────┼────────┼────┼─────┼──────┼──────────┤
│ 1. │98年10月25日│臺北縣板橋市龍泉│王俊明  │王俊明以09│甲基安非他命│2,000 元（起訴書誤繕│
│    │約21時19分許│街、新海路附近（│        │00000000號│1 公克      │為2,000 至2,500 元）│
│    │            │起訴書誤繕為臺北│        │撥打甲○○│            │                    │
│    │            │縣板橋市○○路之│        │0000000000│            │                    │
│    │            │甲○○住處）    │        │號電話    │            │                    │
├──┼──────┼────────┼────┼─────┼──────┼──────────┤
│ 2. │98年10月30日│同  上          │王俊明  │同上      │甲基安非他命│3,000 元（起訴書誤繕│
│    │21時57分許  │                │        │          │3 公克      │為3,000 多元）      │
├──┼──────┼────────┼────┼─────┼──────┼──────────┤
│ 3. │98年11月1 日│臺北縣土城市某處│王俊明  │同上      │甲基安非他命│2,000元             │
│    │2 時27分許  │                │        │          │1 公克      │                    │
├──┼──────┼────────┼────┼─────┼──────┼──────────┤
│ 4. │99年2 月2 日│臺北縣土城市金城│王俊明、│王俊明以09│甲基安非他命│20,000元            │
│    │16時1 分58秒│路上燦坤電子旁  │真實姓名│00000000號│17公克      │                    │
│    │後不久之某時│                │年籍不詳│撥打甲○○│            │                    │
│    │（起訴書誤繕│                │綽號「阿│0000000000│            │                    │
│    │為98年10月25│                │偉」之成│號電話    │            │                    │
│    │日20時44分53│                │年男子  │          │            │                    │
│    │秒後某時許）│                │        │          │            │                    │
├──┼──────┼────────┼────┼─────┼──────┼──────────┤
│ 5. │99年2 月13日│臺北縣土城市杗處│王俊明  │同上      │甲基安非他命│6,000元             │
│    │20時20分55秒│                │        │          │3 公克      │                    │
│    │後不久之某時│                │        │          │            │                    │
├──┼──────┼────────┼────┼─────┼──────┼──────────┤
│ 6. │99年2 月15日│臺北縣土城市學府│王俊明  │同上      │甲基安非他命│11,000元            │
│    │19時7 分17秒│路1 段附近      │        │          │8.5公克     │                    │
│    │後不久之某時│                │        │          │            │                    │
└──┴──────┴────────┴────┴─────┴──────┴──────────┘
附表二：
┌──┬──────┬───────┬──────────────────┐
│編號│犯罪事實    │  罪    名    │    宣    告    刑                  │
├──┼──────┼───────┼──────────────────┤
│ 1. │附表一編號1 │明知為禁藥而轉│處有期徒刑捌月。未扣案之轉讓禁藥所得│
│    │            │讓，累犯      │新臺幣貳仟元及扣案之電子磅秤壹台均沒│
│    │            │              │收。                                │
├──┼──────┼───────┼──────────────────┤
│ 2. │附表一編號2 │明知為禁藥而轉│處有期徒刑捌月。未扣案之轉讓禁藥所得│
│    │            │讓，累犯      │新臺幣仟元及扣案之電子磅秤壹台均沒│
│    │            │              │收。                                │
├──┼──────┼───────┼──────────────────┤
│ 3. │附表一編號3 │明知為禁藥而轉│處有期徒刑捌月。未扣案之轉讓禁藥所得│
│    │            │讓品，累犯    │新臺幣貳仟元及扣案之電子磅秤壹台均沒│
│    │            │              │收。                                │
├──┼──────┼───────┼──────────────────┤
│ 4. │附表一編號4 │轉讓第二級毒品│處有期徒刑拾月。未扣案之轉讓第二級毒│
│    │            │，累犯        │品所得新臺幣貳萬元沒收，如全部或一部│
│    │            │              │不能沒收時，以其財產抵償之；扣案之行│
│    │            │              │動電話壹支（含門號：00000000│
│    │            │              │二三號之ＳＩＭ卡壹枚）及電子磅秤壹臺│
│    │            │              │均沒收。                            │
├──┼──────┼───────┼──────────────────┤
│ 5. │附表一編號5 │明知為禁藥而轉│處有期徒刑捌月。未扣案之轉讓禁藥所得│
│    │            │讓，累犯      │新臺幣貳仟元及扣案之行動電話壹支（含│
│    │            │              │門號：0000000000號之ＳＩＭ│
│    │            │              │卡壹枚）及電子磅秤壹台均沒收。      │
├──┼──────┼───────┼──────────────────┤
│ 6. │附表一編號6 │明知為禁藥而轉│處有期徒刑捌月。未扣案之轉讓禁藥所得│
│    │            │讓，累犯      │新臺幣陸仟元及扣案之行動電話壹支（含│
│    │            │              │門號：0000000000號之ＳＩＭ│
│    │            │              │卡壹枚）及電子磅秤壹台均沒收。      │
├──┼──────┼───────┼──────────────────┤
│ 7. │事實欄三    │持有第二級毒品│處有期徒刑拾月。扣案之甲基安非命拾貳│
│    │            │純質淨重貳拾公│包（合計驗餘淨重貳拾肆點零肆陸陸公克│
│    │            │克以上，累犯  │、驗餘純質淨重貳拾貳點零陸壹公克）│
│    │            │              │均沒收銷燬之，包裝前開甲基安非他命之│
│    │            │              │外包裝袋拾貳只、電子磅秤壹台均沒收。│
└──┴──────┴───────┴──────────────────┘

司法院資訊處製作；財團法人民間司法改革基金會備份。
